# RWebsite
R ile yapılan bir sürü uygulama arasında web sitesi yapımıda bunların arasında yerini almış olanlardan birisdir. Bu sayede kişisel, proje, paket ve blog sitenizi oluşturabilirsiniz.

##Gereklilikler
Websitesi ve Blog sayfaları hazırlamanız için aşağıdaki paketlere ihtiyacınız vardır.
```{r eval=FALSE}
install.packages("rmarkdown")
install.packages("blogdown")
blogdown::install_hugo()
```
##Başlangıç
Blog ve websitesi için giriş aşamasında neler yapılması gerektiğini inceleyeceğiz.

###Website
Başlangıç olarak iki sayfadan oluşan basit bir site oluşturalım. İlk olarak bir ayar dosyası oluşturmamız gerekiyor. Bu dosyanın adı **/_site.yml** olmalıdır. Bu dosya içerisinde sayfaların yolları ve site adı gibi bazı bilgiler yer alacaktır.

**_site.yml**
```{markdown}
name: "r-freamworkleri"
navbar:
  title: "R Freamworkleri"
  left:
    - text: "Ana Sayfa"
      href: index.html
    - text: "Hakkında"
      href: about.html
```


**index.Rmd**
```{markdown}
---
title: "My Website"
---

Hello, Website!
```

**about.Rmd**
```{markdown}
---
title: "About This Website"
---

More about this website.
```

benzeri bir yapıya sahip olmaları gerekiyor.

###Blog
Başlangıç olarak basit bir blog sitesi oluşturalım.

```{markdown}
blogdown::new_site()
```
bu komut ile örnek template ile yeni bir blog sayfası oluşturulur. İlk olarak bu oluşan sayfanın bir canlı önizlemesini alalım.
```{markdown}
blogdown::serve_site()
```

Şimdi oluşturduğumuz sitenin alt dosyalarını inceleyelim.
**config.toml**
Bu dosya içerisinde temel ayarları belirleyeceğiz. Site başlığı, dili, teması, diğer sayfalar ile olan bağlantısı gibi. config.toml dosyası aşağıdaki gibi olmalıdır.
```{markdown}
baseurl = "/"
languageCode = "en-us"
title = "A Hugo website"
theme = "hugo-lithium"

[[menu.main]]
    name = "About"
    url = "/about/"
[[menu.main]]
    name = "GitHub"
    url = "https://github.com/rstudio/blogdown"
[[menu.main]]
    name = "Twitter"
    url = "https://twitter.com/rstudio"
```
Blog sayfanız için yeni temalara [buradan](http://themes.gohugo.io/) ulaşabilirsiniz. Yeni temanızı aşağıdaki şekilde kurabilirsiniz.
```{r eval=FALSE}
blogdown::new_site(theme = "gcushen/hugo-academic")
```

##Düzenleme
###Website
Bir web sitesi içerisinde eklemeniz gereken çeşitli öğeler(Css, üstbilgi, altbilgi) vardır.

**_site.yml**
```{markdown}
name: "r-freamworkleri"
navbar:
  title: "R Freamworkleri"
  left:
    - text: "Ana Sayfa"
      href: index.html
    - text: "Hakkında"
      href: about.html
output:
  html_document:
    theme: cosmo
    highlight: textmate
    include:
      after_body: footer.html
    css: styles.css
```

**footer.html**
```{html}
<p>Copyright &copy; 2018 RFreamworkleri. Tüm Hakları Saklıdır.</p>
```

**style.css**
```{css}
blockquote {
  font-style: italic
}
```

render sırasında ortak öğeler ile sayfaların tek tek birleştirilerek istenilen şekilde bir site oluşturulmasını sağlamaktadır.

###Blog
####Yeni Post
Her blog sitesinde olduğu gibi düzenli post atmanız gerektiği için yeniden sayfalarla uğraşmak yerine aşağıdaki komutu kullanarak tema dosyanıza uygun olarak yeni bir post sayfası oluşturabilirsiniz.
```{r eval=FALSE}
blogdown::new_post()
```

####Sayfa Düzenlemeleri
Sayfa düzenlemeleri web sitesinin yapımı ile benzerlik göstermektedir.

##Çıktı
###Website
Her önizleme aldığınızda siteniz _site içerisinde hazır hale gelir. Bu aşamadan sonra yapmanız gereken çıktıları alıp sunucunuza eklemek olacaktır.

###Blog
Blog yayınlamada ise birkaç alanda depolanabileceği için çeşitlilikler göstermektedir. Ücretsiz ve stabil olmasından dolayı github üzerinden yayınlama işlemlerine göz atalım.
Bu noktada, <username.github.io> deponuza sahip olduğunuz veya yeni oluşturduğunuz ya da yerel makinenize klonladınız. Ayrıca, Hugo’yu sitenizin config.toml dosyasındaki publishDir = "<username.github.io" seçeneğini kullanarak sitenizi aynı depoya yayınlamasını istediniz. Sadece birkaç adım kaldı!

    Hugo’yu sitenize build_site () ile (argümanlar gerekmez) yapmasını söyleyin. Hugo sitenizi oluşturmayı tamamladıktan sonra, <username> .gihub.io dizininize bir göz atın, şimdi kaynak içerik deponuzun public / dizini ile aynı dosyaları içermelidir.

    Terminali açın, <kullaniciadi.github.io repo> 'yı kullanarak <username> .gihub.io dizinine gidin. Tüm değiştirilen dosyaları hazırlayın, değişikliklerinizi yapın ve yeni sitenizi GitHub'a aktarın.

Bu kadar! https://kullanıcıadı.github.io adresindeki yeni web sitenize gidin ve neler yaptığınıza bir bakın!
